臺灣橋頭地方法院刑事裁定
111年度聲字第385號
聲  請  人  臺灣橋頭地方檢察署檢察官
受  刑  人  邱弘毅



上列聲請人因受刑人數罪併罰有二裁判以上，聲請定其應執行之
刑（111 年度執聲字第250 號），本院裁定如下：
    主  文
邱弘毅所犯如附表所示之罪，所處如附表所示之有期徒刑，應執
行有期徒刑伍年壹月。
    理  由
一、聲請意旨略以：受刑人邱弘毅因犯如附表所示之罪，先後經
    法院判決確定如同表所示之刑，應依刑法第50條、第53條及
    第51條第5 款規定，定其應執刑之刑，爰依刑事訴訟法第47
    7 條第1 項聲請裁定其應執行之刑等語。
二、按裁判確定前犯數罪者，併合處罰之；數罪併罰，有二裁判
    以上者，依刑法第51條之規定，定其應執行之刑；數罪併罰
    ，分別宣告其罪之刑，宣告多數有期徒刑者，於各刑中之最
    長期以上，各刑合併之刑期以下，定其刑期，但不得逾30年
    ，刑法第50條、第53條及第51條第5 款分別定有明文。次按
    法律上屬於自由裁量之事項，有其外部性界限及內部性界限
    ，並非概無拘束。依據法律之具體規定，法院應在其範圍選
    擇為適當之裁判者，為外部性界限；而法院為裁判時，應考
    量法律之目的，及法律秩序之理念所在者，為內部性界限。
    法院為裁判時，二者均不得有所踰越（最高法院80年台非字
    第473 號判決意旨參照）。在數罪併罰，有2 裁判以上，定
    其應執行之刑時，固屬於法院自由裁量之事項，然仍應受前
    揭外部性界限及內部性界限之拘束（最高法院92年度台非字
    第227 號判決意旨參照）。
三、查受刑人所犯如附表所示之罪，業經法院先後判處如同表所
    示之刑，並於該表所示日期分別確定在案乙節，有臺灣高等
    法院被告前案紀錄表及各該刑事判決書資料各1 份在卷可稽
    ；其中附表編號1 、3 所示之罪係得易科罰金之罪，編號2 
    、4 至6 所示之罪則係不得易科罰金之罪，乃屬刑法第50條
    第1 項但書第1 款例外不得併合處罰之情形，惟此業經受刑
    人具狀聲請仍予合併定應執行之刑，有受刑人定應執行刑聲
    請書1 紙附卷可考（附於111 年度執聲字第250 號案卷中）
    ，符合同條第2 項規定；茲檢察官依受刑人請求聲請定其應
    執行之刑，本院審核認聲請為正當，應定其應執行刑。又查
    附表編號1 至3 所示3 罪曾經本院以110 年度聲字第1292號
    裁定定應執行有期徒刑1 年6 月確定，附表編號4 至6 所示
    3 罪曾經本院以108 年度訴字第238 號判決定應執行有期徒
    刑4 年5 月確定，是本院所定應執行刑，除不得逾越法律之
    外部界限（即附表6 罪宣告刑之總和有期徒刑12年10月），
    亦應受內部界限之拘束（即不得重於附表編號1 至3 原所定
    應執行刑及附表編號4 至6 原所定應執行刑之總和有期徒刑
    5 年11月）。準此，審酌受刑人所犯施用第二級毒品罪、施
    用第一級毒品罪及販賣第二級毒品罪、其各次施用及販賣之
    時間間隔、販賣之價金、數量、對象人數，又犯非法持有子
    彈罪，其罪質、手段、動機與前施用毒品、販賣毒品罪不同
    ，非難重複程度低，尚不宜過度酌減等情，合併定其應執行
    刑如主文所示。又數罪併罰中之一罪，雖得易科罰金，若因
    與不得易科之他罪合併處罰結果而不得易科罰金時，原可易
    科部分所處之刑，毋庸為易科罰金折算標準之記載，司法院
    大法官會議釋字第144 號解釋可資參照。是受刑人所犯附表
    編號1 、3 所示之罪雖屬得易科罰金之刑，惟因與附表編號
    2 、4 至6 所示不得易科罰金之刑合併定應執行之刑，即毋
    庸諭知得易科罰金折算標準。至附表編號3 所示宣告刑中，
    併科罰金部分，因受刑人並無經宣告多數罰金刑之情形，此
    部分自無須定其應執行之刑，該罰金刑仍應依其原宣告刑執
    行之，附此敘明。
四、依刑事訴訟法第477 條第1 項，刑法第53條、第51條第5 款
    ，裁定如主文。    
中　　華　　民　　國　　111 　年　　4 　　月　　19　　日
                  刑事第七庭    法　官  蔡宜靜
以上正本證明與原本無異。
如不服本裁定，應於送達後5日內，向本院提出抗告狀。
中　　華　　民　　國　　111 　年　　4 　　月　　21　　日
                                書記官  鄧思辰
附表：
編號  罪名   宣告刑    犯罪日期    （民國）           最後事實審             確定判決     備  註       法院、案號    判決日期    （民國）   法院、案號    確定日期    （民國）  1 施用第二級毒品罪 有期徒刑5月，如易科罰金，以新臺幣1,000元折算1日。 108 年2 月18日 臺灣高等法院高雄分院108 年度上訴字第1375號 109 年2 月13日 臺灣高等法院高雄分院108 年度上訴字第1375號 109 年2 月13日 編號1 至3 曾經本院110 年度聲字第1292號裁定定應執行有期徒刑1 年6 月。  2 施用第一級毒品罪 有期徒刑11月。 108 年12月13日 本院109 年度審訴字第170 號 109 年7 月14日 本院109 年度審訴字第170 號 109 年9 月30日  3 非法持有子彈罪 有期徒刑5月，併科罰金新臺幣30,000元，有期徒刑如易科罰金，罰金如易服勞役，均以新臺幣1,000元折算1日。 108 年10月間某日起至108 年12月14日止 本院109 年度審訴字第666 號 109 年12 月8日 本院109 年度審訴字第666 號 110 年2 月25日  4 共同販賣第二級毒品罪 有期徒刑3年9 月。 107 年12月14日 本院108 年度訴字第238 號 111 年1 月20日 本院108 年度訴字第238 號 111 年3 月2 日 編號4 至6 曾經本院108 年度訴字第238 號判決定應執行有期徒刑4年5 月。 5 販賣第二級毒品罪 有期徒刑3年9 月。 108 年1 月6 日 同上 同上 同上 同上  6 販賣第二級毒品罪 有期徒刑3年7 月。 107 年10 月5日 同上 同上 同上 同上